【裁判字號】    99,交易,26
【裁判日期】    991019
【裁判案由】    過失傷害
【裁判全文】
臺灣屏東地方法院刑事判決              99年度交易字第26號
公  訴  人  臺灣屏東地方法院檢察署檢察官
被      告  丁○○
上列被告因過失傷害案件，經檢察官提起公訴（98年度偵字第82
61號），因被告於準備程序中就被訴事實為有罪之陳述，經告知
簡式審判程序之旨，並聽取檢察官、被告之意見後，經本院合議
庭裁定由受命法官獨任進行簡式審判程序，茲判決如下：
    主  文
丁○○因過失傷害人致重傷，處有期徒刑拾月。
    事  實
一、丁○○於民國98年7 月19日下午3 時許，駕駛車牌號碼8066
    -QH 號自用小客車，沿屏東縣枋寮鄉○○村○○路由西向東
    行駛，於同日下午3 時23分許，行經該路段之榮德修護廠旁
    ，為向路人問路而往路邊停靠時，本應注意汽車臨時停車時
    ，應注意行人，並讓其先行，且應注意車前狀況，隨時採取
    必要之安全措施，而依當時天候晴、日間自然光線、柏油直
    路且路面無缺陷、亦無障礙物及視距良好等情況，並無不能
    注意之情事，竟疏未注意路邊行人及車前狀況，貿然往道路
    右側停靠，撞及在該處行走之乙○、甲○○及丙○○，分別
    致乙○受有左大腿、膝挫傷、韌帶損傷、兩足多處擦傷與胸
    部撕裂傷之傷害，甲○○受有右肘挫擦傷與右腹部挫傷之
    傷害，丙○○受有左足皮膚缺損、右肩皮膚缺損、右鎖骨骨
    折、右鷹嘴突粉碎性開放性骨折、左第一腳掌骨開放性骨折
    、頸椎第四爆裂性骨折及第4-5 椎間盤脫出及頸椎第五骨折
    與右睪丸破裂等重大不治傷害。嗣警據報後前往處理，丁○○在偵查機關尚不知孰為犯罪嫌疑人時，向到場之屏東縣政
    府警察局交通警察隊枋寮分隊警員林利進坦承為肇事人，自
    首而接受裁判。
二、案經乙○、甲○○、丙○○訴由屏東縣政府警察局枋寮分局
    報告臺灣屏東地方法院檢察署檢察官偵查起訴。
    理  由
一、按除被告所犯為死刑、無期徒刑、最輕本刑為3 年以上有期
    徒刑之罪或高等法院管轄第一審案件者外，於法院行準備程
    序進行中，被告先就被訴事實為有罪之陳述時，審判長得告
    知被告簡式審判程序之旨，並聽取當事人、代理人、辯護人
    及輔佐人之意見後，裁定進行簡式審判程序；受命法官行準
    備程序，與法院或審判長有同一之權限，刑事訴訟法第 273
    條之1 第1 項、第279 條第2 項前段分別定有明文。查本件
    被告丁○○所犯非為死刑、無期徒刑、最輕本刑為3 年以上
    有期徒刑之罪或高等法院管轄第一審案件，其於本院99年10
    月5 日準備程序進行中，先就前揭被訴事實為有罪之陳述（
    見本院卷第14頁反面），經受命法官告知簡式審判程序之旨
    ，並聽取當事人之意見後，本院合議庭認無不得或不宜改依
    簡式審判程序進行之處，爰依刑事訴訟法第273 條之1 第 1
    項，裁定本件由受命法官獨任進行簡式審判程序。又刑事訴
    訟法第159 條第1 項規定，於法院行簡式審判程序者，不適
    用之；簡式審判程序之證據調查，不受刑事訴訟法第159 條
    第1 項、第161 條之2 、第161 條之3 、第163 條之1 及第
    164 條至第170 條規定之限制，觀之刑事訴訟法第159 條第
    2 項、第273 條之2 規定自明。是本件證據調查不適用傳聞
    法則、交互詰問等證據法則，合先敘明。
二、上揭犯罪事實，業據被告於警詢、本院準備程序及審理時坦
    承不諱（見警卷第3 、4 頁，本院卷第84頁反面），核與告
    訴人乙○、甲○○、丙○○於警詢時之指訴相符（見警卷第
    17~22 頁），並有道路交通事故現場圖、道路交通事故調查
    報告表（一）、（二）各1 份、現場蒐證照片12幀附卷可稽
    （見警卷第36~43 頁）。再查，告訴人乙○受有左大腿、膝
    挫傷、韌帶損傷、兩足多處擦傷與胸部撕裂傷之傷害，告訴
    人甲○○受有右肘挫擦傷與右腹部挫傷之傷害，告訴人丙○○受有左足皮膚缺損、右肩皮膚缺損、右鎖骨骨折、右鷹
    嘴突粉碎性開放性骨折、左第一腳掌骨開放性骨折、頸椎第
    四爆裂性骨折及第4-5 椎間盤脫出及頸椎第五骨折與右睪丸
    破裂之傷害，分別有枋寮醫療社團法人枋寮醫院診斷證明書
    2 紙、長庚醫療財團法人高雄長庚紀念醫院診斷證明書1 紙
    （見警卷第26、27頁，本院卷第91、92頁）在卷可稽。另經
    本院就告訴人丙○○生殖機能受損情形乙事，送請長庚醫療
    財團法人高雄長庚紀念醫院為鑑定，函覆略謂：於告訴人丙○○陰莖海綿體注射20ug之Carveject （陰莖內注射血管擴
    張劑）後，經超音波血流檢測陰莖血液流量，發現告訴人丙○○陰莖有澎漲反應，但仍無法達成90度之勃起狀態，以此
    勃起能力受損之情況言，似較難以達成生殖目的等語，有該
    院99年8 月26日（99）長庚院高字第985036號函暨所附鑑定
    書1 份在卷可證（見本院卷第100~ 103頁），堪認告訴人丙○○所受傷害已合於刑法第10條第4 項第5 款嚴重減損生殖
    機能之重傷害。其次，汽車行駛時，駕駛人應注意車前狀況
    ，隨時採取必要之安全措施且汽車臨時停車，應注意行人，
    讓其先行，道路交通安全規則第94條第3 項、第112 條第3
    項分別定有明文，被告既考領有汽車駕駛執照，有證號查詢
    汽車駕駛人查詢結果列印畫面1 紙在卷足憑（見本院卷第15
    頁），對上揭規定自難諉為不知，應確實遵守。又依當時天
    候晴、日間自然光線、柏油直路且路面無缺陷、亦無障礙物
    及視距良好等情況，有交通事故調查報告表（一）附卷可憑
    （見警卷第80頁），可知被告駕駛汽車行經上揭路段，並無
    不能注意之情事，被告欲向路人問路而向道路右側停靠，卻
    未能注意車前狀況及告訴人等在路旁行走，並讓其先行，即
    貿然向道路右側停靠而撞及告訴人等，被告顯有過失甚明。
    另經臺灣屏東地方法院檢察署檢察官將本案交通事故送請臺
    灣省高屏澎區車輛行車事故鑑定委員會鑑定，亦同認被告駕
    駛自用小客車未注意車前狀況，並採取必要之安全措施為肇
    事原因，有該會98年12月31日高屏澎鑑字第0986004179號函
    暨所附高屏澎區981032案鑑定意見書在卷可考（見偵卷第8~
    10頁），益證被告駕駛行為顯有過失。復查，告訴人等遭被
    告駕車撞及，而分別受有上揭傷害，其間亦無其他原因介入
    ，是被告上揭過失行為與告訴人等所受傷害間，顯有相當因
    果關係。綜上，本件事證明確，被告犯行洵堪認定，應依法
    論科。
三、被告駕駛汽車撞及告訴人乙○、甲○○、丙○○，致告訴人
    等分別受有上揭傷害及重傷害，核其所為係犯刑法第284 條
    第1 項前段之過失傷害罪（告訴人乙○、甲○○部分）及同
    條項後段之過失致重傷害罪（告訴人丙○○部分）。被告以
    一過失行為，同時觸犯上揭3 罪名，為想像競合犯，應依刑
    法第55條規定從一重之過失致重傷罪處斷。另查本案事故發
    生後，被告停留現場，並於到場處理處理本案事故之屏東縣
    政府警察局交通警察隊枋寮分隊警員林利進尚未知悉孰為犯
    人前，即當場承認為肇事人，有道路交通事故肇事人自首情
    形紀錄表1 紙在卷足證（見警卷第32頁），堪認被告犯本罪
    後，在有偵查犯罪職權之機關未發覺犯人為何人前，即自首
    為肇事人，並接受本院之審理，已符合刑法第62條前段自首
    規定之要件，爰依該規定減輕其刑。爰審酌被告迭經調解均
    無法成立，有屏東縣枋寮鄉調解委員會調解不成立證明書、
    本院刑事調解庭報到單各1 紙（見警卷第30頁、本院卷第94
    頁），甚且逃匿無蹤，致告訴人等均無法向之求償，亦經告
    訴人於本院審理時指訴：渠等均找不到被告等語綦詳，並經
    本院通緝在案，有本院通緝書1 紙在卷可證（見本院卷第42
    頁），其後到庭亦未與告訴人等達成和解並求得原諒，業據
    告訴人丙○○於本院審理時陳稱：伊已經重傷，被告又不賠
    錢，希望法官發落等語，及告訴人甲○○於本院審理時陳稱
    ：被告從之前到現在一點誠意都沒有，撞到人家一生都毀掉
    了等語在卷（見本院卷第124 頁），並使告訴人丙○○身心
    飽受磨難，犯罪所生損害甚大，惟犯後坦承犯行，犯後態度
    尚可，併斟酌被告之生活狀況與智識程度等一切情狀，量處
    如主文所示之刑。
據上論斷，應依刑事訴訟法第273 條之1 第1 項、第299 條第 1
項前段、第284 條第1 項、第55條、第62條，刑法施行法第1 條
之1 第1 項、第2 項前段，判決如主文。
本案經檢察官陳立興到庭執行職務。
中    華    民    國    99    年    10    月    19    日
                     交通法庭  法  官  黃柏霖
以上正本證明與原本無異。
如不服本判決應於收受判決後10日內向本院提出上訴書狀，並
應敘述具體理由；其未敘述上訴理由者，應於上訴期間屆滿後
20日內向本院補提理由書（均須按他造當事人之人數附繕本）
「切勿逕送上級法院」。
中    華    民    國    99    年    10    月    19    日
                                書記官  史安琪
附錄論罪科刑法條：刑法第284條第1項。
中華民國刑法第284條
（過失傷害罪）
因過失傷害人者，處 6 月以下有期徒刑、拘役或 5 百元以下罰
金，致重傷者，處 1 年以下有期徒刑、拘役或 5 百元以下罰金
。
從事業務之人，因業務上之過失傷害人者，處 1 年以下有期徒
刑、拘役或 1 千元以下罰金，致重傷者，處 3 年以下有期徒刑
、拘役或 2 千元以下罰金。

司法院資訊處製作；財團法人民間司法改革基金會備份。
